臺灣臺北地方法院交通事件裁定　　　　　　　　　　九十年度交聲字第一三九六號
　　異議人即
　　受處分人　甲○○
右列受處分人因違反道路交通管理處罰條例案件，對於臺北市交通事件裁決所中華民
國九十年十一月十三日所為之處分（原處分案號：北市裁三字第裁二二－ＡＸＸ○○
六九一七號）聲明異議，本院裁定如左：
        主      文
異議駁回。
        理      由
一、按汽車在同一車道行駛時，除擬超越前車外，後車與前車之間應保持隨時可以煞
    停之距離；又汽車行駛時，駕駛人應注意車前狀況及兩車併行之間隔，並隨時採
    取必要之安全措施，道路交通安全規則第九十四條第一項、第三項均有明文。汽
    車駕駛人駕駛汽車違反道路交通安全規則，因而肇事致人受傷者，吊扣其駕駛執
    照三個月至六個月，道路交通管理處罰條例第六十一條第三項有處罰規定。
二、本件受處分人即異議人甲○○於民國九十年七月二十七日十時五十八分許，駕駛
    車號ＤＪ－九三五二號自用小客車，沿臺北市○○街由南往北方向行駛，行經信
    安街與該街一○三巷交岔路口前方，本應注意汽車在同一車道行駛時，除擬超越
    前車外，後車與前車之間應保持隨時可以煞停之距離；且汽車行駛時，駕駛人應
    注意車前狀況及兩車併行之間隔，並隨時採取必要之安全措施，而依當時天候晴
    、日間自然光線、市區○○道路○路面乾燥、道路無障礙物、視距良好之情況，
    亦無不能注意之情事，竟疏未注意，貿然駕駛汽車從後方超越同向前方由曾竹青
    所騎乘之腳踏車時，其汽車右側後照鏡擦撞上開腳踏車左側手把而肇事，致曾竹
    青人車倒地，因此受有左手骨折、左臉頰、左腳受傷之傷害。受理本件交通違規
    事件之臺北市政府警察局交通警察大隊（以下稱北市警交大）以受處分人有前違
    反前揭道路交通管理處罰條例第六十一條第三項規定之行為掣單舉發，受處分人
    於應到案日期前向原處分機關提出申訴，經原處分機關請舉發單位即北市警交大
    調查結果仍認受處分人有前開違規行為，原處分機關乃於九十年十一月十三日依
    前揭道路交通管理處罰條例第六十三條第三項及違反道路交通管理事件統一裁罰
    標準表規定，裁處吊扣受處分人駕駛執照三個月之處分。
三、訊據受處分人甲○○固坦承於右揭時地駕駛汽車與曾竹青所騎乘發生擦撞，致曾
    竹青受傷之事實，惟矢口否認有違反道路交通安全規則之情事，並辯稱略以：是
    曾竹青騎自行車靠近我的車子的側面而撞到，並不是我撞到她，況且臺灣交通上
    危險度相當高的原因甚多，例如：紅綠燈故障多；機車、自行車無訂定規則；路
    面凹凸情況太多；有些巷子太窄等，特別是巷子太窄的問題，加上兩邊有停車位
    ，我發生車禍的信安街一○三巷口最好的例子，如果兩邊沒有停車，我也不會遇
    到如此倒霉的事云云。然查：
    (一)右揭事實，業據被害人曾竹青迭於警訊（製作筆錄及道路交通事故調查報告表
      ）時指訴：「我騎車沿信安街南向北直行至肇事地點時，我身體左側被一部自
      小客ＤＪ－九三五二沿信安街南向北行駛於我車左後方之右側車身碰撞，肇事
      後，我車左倒，對方立刻將我扶起，載到醫院，我直行無左右偏移」等語明確
      ，核與卷附處理事故員警製作之「道路交通事故補充資料表」所載被害人曾竹
      青「左手骨折、左臉頰、左腳受傷」之傷勢相符，是被害人曾竹青確因本件交
      通事故受有傷害壹節，洵堪信為實在。
    (二)受處分人甲○○係領有駕駛執照之駕駛人，其就前揭道路交通安全規則第九十
      四條第一項、第三項之規定，自應知之甚稔。查受處分人駕車於前述時地因違
      反道路交通安全規則第九十四條第一項、第三項規定，致擦撞被害人曾竹青所
      騎乘之腳踏車，致曾竹青人車倒地，而受有前開傷害等情，業據被害人曾竹青
      於警訊陳述明確（本院卷內之交通事故談話紀錄表），已如前述，並有警製道
      路交通事故調查報告表、道路交通事故補充資料表各一紙附卷可資佐證。參以
      ，被害人曾竹青堅稱其當時騎乘腳踏車直行並無左右偏移之情形，有如上述；
      而受處分人於本院訊問時係陳稱：我看到腳踏車的時候，因為他搖搖晃晃的，
      所以我要閃避他，確實是我跨越中央線，但是當時巷道很窄，對向車也很多，
      我的手把撞到他等語。本院綜合上開陳述及證據研判可知，本件肇事原因係由
      於受處分人駕駛車號ＤＪ－九三五二號自用小客車在上開腳踏車同向後方行駛
      ，擬超越前方腳踏車時，疏未注意車前狀況及保持兩車併行之間隔，並隨時採
      取必要之安全措施，違反道路交通安全規則第九十四條第一項、第三項規定而
      肇事，且其肇事行為與被害人曾竹青受傷間有因果關係。末查，本院卷附警製
      交通事故分析研判表肇因研判亦認定：甲○○駕駛ＤＪ－九三五二號自用小客
      車未注意車前狀況，違反道路交通安全規則因而肇事致人受傷。是受處分人所
      為前開辯解，顯係卸責諉過之詞，不足採信，本件違規事證明確，應依法裁罰
      。
四、綜上所述，受處分人甲○○確有於前述時地駕駛汽車違反道路交通安全規則，因
    而肇事致人受傷之違反道路交通管理處罰條例第六十一條第三項規定之行為，從
    而原處分機關依該條規定裁處受處分人吊扣駕駛執照三個月之處分，洵無違誤，
    本件聲明異議為無理由，應予駁回。
據上論斷，應依道路交通案件處理辦法第十九條，裁定如主文。
中      華      民      國     九十一     年      七    月     十五     日
                                      臺灣臺北地方法院交通法庭
                                          法  官  曾  啟  謀
右正本證明與原本無異。
如不服本裁定，應於裁定送達後五日內向本院提出抗告狀。
                                          書記官  謝  韻  華
中      華      民      國     九十一     年      七    月     十五     日
